【裁判字號】    99,裁,1754
【裁判日期】    990812
【裁判案由】    廢棄物清理法
【裁判全文】
最  高  行  政  法  院  裁  定
                                      99年度裁字第1754號
上  訴  人  利國交通股份有限公司
代  表  人  甲○○
                          送達代收人  乙○○
被 上訴 人  桃園縣政府環境保護局
                          11樓
代  表  人  陳世偉
                          送達代收人  丁○○
上列當事人間廢棄物清理法事件，上訴人對於中華民國99年3月
31日臺北高等行政法院98年度簡更一字第5號判決，提起上訴，
本院裁定如下：
    主  文
上訴駁回。
上訴審訴訟費用由上訴人負擔。
    理  由
一、按對於適用簡易程序之裁判提起上訴，須經本院許可。前項
    許可，以訴訟事件所涉及之法律見解具有原則性者為限，行
    政訴訟法第235條定有明文。所謂法律見解具有原則性，係
    指該訴訟事件所涉及之法律問題意義重大，而有加以闡釋之
    必要而言。
二、緣桃園縣龜山鄉公所清潔隊於民國93年2月23日凌晨3時許，
    發現於桃園縣龜山鄉○○○段○○○○段435、436、439等
    地號土地遭非法入侵傾倒廢棄物，經其通知行政院環境保護
    署環境督察總隊北區環境督察大隊會同環保警察隊、桃園縣
    政府農業發展局、桃園縣政府水務局及被上訴人於同日上午
    10時許至現場共同稽查，發現現場有上訴人所有車號453-GQ
    及FN-523等2部營業大貨車（下稱系爭貨車）及其他公司之
    車輛共4輛，均載滿營建廢棄物及垃圾正在進行非法傾倒，
    惟稽查時司機均已逃逸不在現場。系爭貨車均未隨車持有載
    明廢棄物產生源及處理地點之證明文件，核已違反廢棄物清
    理法第9條第1項規定，經被上訴人查核發現上訴人並未領有
    主管機關核發之公民營廢棄物清除處理機構許可文件而從事
    廢棄物清除業務，亦已違反廢棄物清理法第41條第1項規定
    。被上訴人依一事不二罰原則，從一重依廢棄物清理法第57
    條規定，處上訴人新臺幣（下同）18萬元罰鍰。上訴人不服
    ，提起訴願，經遭駁回，遂向原審法院提起行政訴訟，經原
    審法院94年度訴字第456號判決訴願決定及原處分均撤銷。
    被上訴人不服，提起上訴，經本院98年度判字第396號判決
    將原判決廢棄，發回原審法院更為審理。經原審法院適用簡
    易程序判決駁回上訴人之訴，上訴人不服，提起上訴，其意
    旨略以：本案既經臺灣桃園地方法院檢察署檢察官將行為人
    王永欽提起公訴，可明確得知行為人王永欽。又被上訴人於
    事發當時所為，被上訴人於無人之處所進行扣留機具程序，
    並未通知上訴人，由此可得事發當時被上訴人認為行為人另
    有他人云云。本院經核上訴意旨，乃上訴人以其對法律上見
    解之歧異，就原審取捨證據、認定事實、適用法律之職權行
    使，指摘其為不當，且無涉法律見解具有原則上之重要情事
    ，有由本院統一法律上意見或確認其意見之必要情形。上訴
    人提起上訴，不合首揭規定，不應許可，其上訴難謂合法，
    應予駁回。
三、據上論結，本件上訴為不合法。依行政訴訟法第249條第1項
    前段、第104條、民事訴訟法第95條、第78條，裁定如主文
中    華    民    國    99    年    8     月    12    日
                    最高行政法院第六庭
                        審判長法官  吳  明  鴻
                              法官  林  茂  權
                              法官  侯  東  昇
                              法官  劉  介  中
                              法官  黃  秋  鴻

以  上  正  本  證  明  與  原  本  無  異
中    華    民    國    99    年    8     月    13    日
                              書記官  王  福  瀛

司法院資訊處製作；財團法人民間司法改革基金會備份。
